---
title: "Практическая работа №3. Знакомство с пакетом arrow"
author: Скаев Сармат, БИСО-02-20
format:
    md:
        output-file: README.md
engine: knitr
---

## Ход работы

```Перед началом работы подключим пакет arrow```

```{r}
library(dplyr)
library(tidyverse)
library(arrow)
library(lubridate)
df <- arrow::open_dataset("./tm_data.pqt")
```

## Задание 1

## Важнейшие документы с результатами нашей исследовательской деятельности в области создания вакцин скачиваются в виде больших заархивированных дампов. Один из хостов в нашей сети используется для пересылки этой информации – он пересылает гораздо больше информации на внешние ресурсы в Интернете, чем остальные компьютеры нашей сети. Определите его IP-адрес.

```{r}
leaked <- df %>%
    select(src, dst, bytes) %>%
    filter(!str_detect(dst, "1[2-4].*")) %>%
    group_by(src) %>%
    summarise(bytes_amount = sum(bytes)) %>%
    arrange(desc(bytes_amount)) %>%
    collect()
leaked %>% head(1)
```

## Задание 2

## Другой атакующий установил автоматическую задачу в системном планировщике cron для экспорта содержимого внутренней wiki системы. Эта система генерирует большое количество трафика в нерабочие часы, больше чем остальные хосты. Определите IP этой системы. Известно, что ее IP адрес отличается от нарушителя из предыдущей задачи.

```{r}
traficByTime  <- df %>% select(timestamp, src, dst, bytes) %>% mutate(timestamp = hour(as_datetime(timestamp/1000))) %>% filter(!str_detect(dst, '1[2-4].*') & timestamp >= 0 & timestamp <= 15)  %>% group_by(src) %>% summarise(bytes_amount = sum(bytes)) %>% arrange(desc(bytes_amount)) %>% collect()
traficByTime  %>% filter(src != '13.37.84.125') %>% head(1)
```

```{r}
notNormalTraffic  <- df %>% select(timestamp, src, dst, bytes) %>% mutate(timestamp = hour(as_datetime(timestamp/1000))) %>% filter(!str_detect(dst, '1[2-4].*') & timestamp >= 0 & timestamp <= 15)  %>% group_by(src) %>% summarise(bytes_amount = sum(bytes)) %>% arrange(desc(bytes_amount)) %>% collect()
notNormalTraffic  %>% filter(src != '13.37.84.125') %>% head(1)
```

## Задание 3

## Еще один нарушитель собирает содержимое электронной почты и отправляет в Интернет используя порт, который обычно используется для другого типа трафика. Атакующий пересылает большое количество информации используя этот порт, которое нехарактерно для других хостов, использующих этот номер порта. Определите IP этой системы. Известно, что ее IP адрес отличается от нарушителей из предыдущих задач.

```{r}

portsTraffic  <- df |> select(timestamp, src, dst, port, bytes) %>% filter(!str_detect(dst, '1[2-4].')) %>% group_by(src, port) %>% summarise(bytes_ip_port = sum(bytes)) %>% group_by(port) %>% summarise(average_port_traffic = mean(bytes_ip_port)) %>% arrange(desc(average_port_traffic)) |> collect()

maxPortsTraffic  <- df |> select(timestamp, src, dst, port, bytes) %>% filter(!str_detect(dst, '1[2-4].')) %>% group_by(src, port) %>% summarise(bytes_ip_port = sum(bytes)) %>% collect() %>% group_by(port) %>% top_n(1, bytes_ip_port) %>% arrange(desc(bytes_ip_port))

merged_df <- merge(maxPortsTraffic , portsTraffic , by = "port")

notNormalIpTraffic  <- merged_df %>% mutate(average_anomaly = bytes_ip_port/average_port_traffic) %>% arrange(desc(average_anomaly)) %>% head(1)
notNormalIpTraffic 
```
